---
title: "Impacto del proceso de vacunación contra la Covid-19"
output: html_notebook
---
## Cargar librerias 
```{r}
library(readr)
library(dplyr)
library (ggplot2)
library(stringr)
library(scales)
library(lubridate)
``` 

## Asignar DF's con los datos RAW de los archivos
```{r}
DFFallecidosRAW <- read_csv("fallecidos.csv")
DFVacunadosRAW <- read_csv("vacunados.csv")
```
 
## Importancia 
El estudio busca sensibilizar e informar a la población sobre los efectos generados por el proceso de vacunación contra la Covid-19 en las regiones del Perú, por lo que se considera un tema de interés público debido al contexto actual.

## Obtención de los datos
Para el estudio se decidió utilizar la Plataforma de Datos Abiertos oficial de el MINSA, en esta encontramos los datos oficiales sobre el [proceso actual de vacunación](https://www.datosabiertos.gob.pe/dataset/vacunaci%C3%B3n-contra-covid-19-ministerio-de-salud-minsa-0) y los [fallecidos por Covid-19](https://www.datosabiertos.gob.pe/dataset/fallecidos-por-covid-19-ministerio-de-salud-minsa/resource/4b7636f3-5f0c-4404-8526) 

### Detalle de la data respecto los fallecidos:
- Nombre original del archivo: fallecidos_covid
- Numero de observaciones: 
```{r echo=FALSE}
nrow(DFFallecidosRAW)
```
- Datos faltantes: 
```{r echo = FALSE}
sum(is.na(DFFallecidosRAW))
```
- Numero de variables
```{r echo = FALSE}
ncol(DFFallecidosRAW)
```
### Detalle de la data respecto al proceso de vacunación:
- Nombre original del archivo: vacunas_covid
- Numero de observaciones: 
```{r echo=FALSE}
nrow(DFVacunadosRAW)
```
- Datos faltantes: 
```{r echo = FALSE}
sum(is.na(DFVacunadosRAW))
```
- Numero de variables
```{r echo = FALSE}
ncol(DFVacunadosRAW)
```
- Porcentaje de observaciones incompletas
```{r echo = FALSE}
sum(!complete.cases(DFVacunadosRAW))/nrow(DFVacunadosRAW)*100
```
## Limpieza de general de DATA FRAMES
### Data frame fallecidos
Generamos un nuevo data frame donde "eliminamos" las variables que indicaban UUID,Provincia,distrito y ubicación geográfica. Asimismo, renombramos la variable "EDAD_DECLARADA" a "EDAD" para simplificar.
```{r}
DFFallecidosCLEAN<-subset(DFFallecidosRAW,select = -c(FECHA_CORTE,UUID,FECHA_NAC,UBIGEO,PROVINCIA,DISTRITO))
DFFallecidosCLEAN %>% rename("EDAD"= "EDAD_DECLARADA")-> DFFallecidosCLEAN
```

### Data frame vacunados
Generamos un nuevo data frame donde "eliminamos" las variables que indicaban fecha de corte, UUID, diresa, provincia y distrito
Asimismo, renombramos la variable "GRUPO_Riesgo a "GRUPO" para simplificar.
```{r}
DFVacunadosCLEAN<-subset(DFVacunadosRAW,select = -c(FECHA_CORTE,UUID,DIRESA,PROVINCIA,DISTRITO))
DFVacunadosCLEAN %>% rename("GRUPO"="GRUPO_RIESGO")-> DFVacunadosCLEAN
```

En ambos data frames las variables fueron descartadas en base a que no eran requeridas para nuestro análisis por no tener información relevante.

## Clasificación de las variables del estudio
### Datos sobre proceso de vacunación de covid-19

Variable | Tipo de variable | Restricciones
------------- | ------------- | -------------
GRUPO_RIESGO | Categórica Nominal | PERSONAL DE SALUD, ADULTO MAYOR, PERSONAL MILITAR Ó FF AA, BRIGADISTAS, POLICÍA NACIONAL DEL PERÚ, PERSONAL DE SEGURIDAD, TRABAJADOR Ó PERSONAL DE LIMPIEZA, BOMBERO, ESTUDIANTES DE CIENCIAS DE LA SALUD
EDAD | Numérica Discreta | Entero mayor a 17
SEXO | Categórica. Nominal | Masculino, Femenino
FECHA_VACUNACION | |
DOSIS | Categórica Nominal | 1,2
Fabricante | Categórica Nominal | SINOPHARM, PFIZER, ASTRAZENECA
DEPARTAMENTO | Categórica Nominal | Departamentos del Perú

### Datos sobre fallecidos por Covid-19

Variable | Tipo de variable | Restricciones
------------- | ------------- | -------------
EDAD | Numérica Discreta | Entero Positivo 
SEXO | Categórica Nominal | Masculino, Femenino
DEPARTAMENTO | Categórica Nominal | Departamentos del Perú
FECHA_FALLECIDO | | 

