---
title: "Impacto del proceso de vacunación contra la Covid-19"
date: "May 22th 2021"
output:
  html_notebook:
    toc: yes
    toc_float:
      collapsed: no
      smooth_scroll: no
    number_sections: yes
    theme: journal
  html_document:
    toc: yes
    df_print: paged
---
# Cargar librerias 
```{r}
library(readr)
library(dplyr)
library (ggplot2)
library(stringr)
library(scales)
library(lubridate)
library(modeest)
``` 

# Asignar DF's con los datos RAW de los archivos
```{r}
DFFallecidosRAW <- read_csv("fallecidos.csv")
DFVacunadosRAW <- read_csv("vacunados.csv")
```
 
# Importancia del tema
El estudio busca sensibilizar e informar a la población sobre los efectos generados por el proceso de vacunación contra la Covid-19 en las regiones del Perú, por lo que se considera un tema de interés público debido al contexto actual.

# Obtención de los datos
Para el estudio se decidió utilizar la Plataforma de Datos Abiertos oficial de el MINSA, en esta encontramos los datos oficiales sobre el [proceso actual de vacunación](https://www.datosabiertos.gob.pe/dataset/vacunaci%C3%B3n-contra-covid-19-ministerio-de-salud-minsa-0) y los [fallecidos por Covid-19](https://www.datosabiertos.gob.pe/dataset/fallecidos-por-covid-19-ministerio-de-salud-minsa/resource/4b7636f3-5f0c-4404-8526) 

## Detalle de la data respecto los fallecidos:
Nombre original del archivo: fallecidos_covid
Numero de observaciones 
```{r echo=FALSE}
nrow(DFFallecidosRAW)
```
Datos faltantes 
```{r echo = FALSE}
sum(is.na(DFFallecidosRAW))
```
Numero de variables
```{r echo = FALSE}
ncol(DFFallecidosRAW)
```
## Detalle de la data respecto al proceso de vacunación:
Nombre original del archivo: vacunas_covid

Numero de observaciones
```{r echo=FALSE}
nrow(DFVacunadosRAW)
```
Datos faltantes
```{r echo = FALSE}
sum(is.na(DFVacunadosRAW))
```
Numero de variables
```{r echo = FALSE}
ncol(DFVacunadosRAW)
```
Porcentaje de observaciones incompletas
```{r echo = FALSE}
sum(!complete.cases(DFVacunadosRAW))/nrow(DFVacunadosRAW)*100
```
# Limpieza general de DATA FRAMES
## Data frame fallecidos
Generamos un nuevo data frame donde "eliminamos" las variables que indicaban UUID,Provincia,distrito y ubicación geográfica. También, renombramos la variable "EDAD_DECLARADA" a "EDAD" para simplificar y cambiamos el formato de la variable FECHA_FALLECIMIENTO a fin de que calze con el estándar de R.
```{r}
DFFallecidosCLEAN<-subset(DFFallecidosRAW,select = -c(FECHA_CORTE,UUID,FECHA_NAC,UBIGEO,PROVINCIA,DISTRITO))

DFFallecidosCLEAN %>% rename("EDAD"= "EDAD_DECLARADA")-> DFFallecidosCLEAN

vector<-DFFallecidosCLEAN$FECHA_FALLECIMIENTO
dia<-str_sub(vector,-2,-1) #dia
mes<-str_sub(vector,-4,-3) #mes
anio<-str_sub(vector, end = 4) #anio
date = paste(anio,"-",mes,"-",dia, sep = "")
DFFallecidosCLEAN$FECHA_FALLECIMIENTO<- lubridate::ymd(date)
```


## Data frame vacunados
Generamos un nuevo data frame donde "eliminamos" las variables que indicaban fecha de corte, UUID, diresa, provincia y distrito
Asimismo, renombramos la variable "GRUPO_Riesgo a "GRUPO" para simplificar. No se eliminaron las observaciones incompletas puesto que se utilizaran para todos los análisis que no requieran el uso de su variable EDAD.
```{r}
DFVacunadosCLEAN<-subset(DFVacunadosRAW,select = -c(FECHA_CORTE,UUID,DIRESA,PROVINCIA,DISTRITO))
DFVacunadosCLEAN %>% rename("GRUPO"="GRUPO_RIESGO")-> DFVacunadosCLEAN

vector<-DFVacunadosCLEAN$FECHA_VACUNACION
dia<-str_sub(vector,-2,-1) #dia
mes<-str_sub(vector,-4,-3) #mes
anio<-str_sub(vector, end = 4) #anio
date = paste(anio,"-",mes,"-",dia, sep = "")
DFVacunadosCLEAN$FECHA_VACUNACION<- lubridate::ymd(date)
```

En ambos data frames las variables fueron descartadas en base a que no eran requeridas para nuestro análisis por no tener información relevante.

# Clasificación de las variables del estudio
## Datos sobre proceso de vacunación de covid-19

Variable | Tipo de variable | Restricciones
------------- | ------------- | -------------
GRUPO_RIESGO | Categórica Nominal | PERSONAL DE SALUD, ADULTO MAYOR, PERSONAL MILITAR Ó FF AA, BRIGADISTAS, POLICÍA NACIONAL DEL PERÚ, PERSONAL DE SEGURIDAD, TRABAJADOR Ó PERSONAL DE LIMPIEZA, BOMBERO, ESTUDIANTES DE CIENCIAS DE LA SALUD
EDAD | Numérica Discreta | Entero mayor a 17
SEXO | Categórica. Nominal | Masculino, Femenino
FECHA_VACUNACION | |
DOSIS | Categórica Nominal | 1,2
Fabricante | Categórica Nominal | SINOPHARM, PFIZER, ASTRAZENECA
DEPARTAMENTO | Categórica Nominal | Departamentos del Perú

## Datos sobre fallecidos por Covid-19

Variable | Tipo de variable | Restricciones
------------- | ------------- | -------------
EDAD | Numérica Discreta | Entero Positivo 
SEXO | Categórica Nominal | Masculino, Femenino
DEPARTAMENTO | Categórica Nominal | Departamentos del Perú
FECHA_FALLECIDO | | 

# Descriptores gráficos utilizados
## Histograma fallecidos
Podemos observar cómo al inicio de la pandemia la cantidad de fallecidos era mínima y tuvo un crecimiento abrupto y aparentemente repentino, que luego de llegar a un máximo local entre mayo y junio fue disminuyendo hasta llegar a un mínimo entre noviembre y diciembre del 2020. Posterior a esto, existe la impresión de que pasado el mes de enero también existió una crecida en el número de fallecidos que decreció levemente en el mes de febrero. Sin embargo, luego de este pequeño decrecimiento hubo un aumento en el número de fallecidos significativo y constante. Este crecimiento ha incluso logrado que se supere el máximo anterior.
```{r echo = FALSE}
by_month <- function(x,n=1){
  seq(min(x,na.rm=T),max(x,na.rm=T),by=paste0(n," months"))
}
ggplot(DFFallecidosCLEAN,aes(FECHA_FALLECIMIENTO)) +
  geom_histogram(breaks = by_month(DFFallecidosCLEAN$FECHA_FALLECIMIENTO)) +
  scale_x_date(labels = scales::date_format("%Y-%b"),
               breaks = by_month(DFFallecidosCLEAN$FECHA_FALLECIMIENTO,2)) + 
  theme(axis.text.x = element_text(angle=90)) + ggtitle("Cantidad de fallecidos desde el inicio de la pandemia")
```

## Boxplot Edad Fallecidos
Esta gráfica indica que existe un sesgo hacia la izquierda de los datos. La gráfica nos indicaría también que el sector de edad más vulnerable a la pandemia es precisamente el que se encuentra entre los 60-80 años, siendo que también existen muchos casos de personas entre 0-30 años que han fallecido. Cabe destacar que la falta de datos atípicos en el lado derecho de la gráfica puede no deberse a una baja mortalidad en ese sector de la población(mayores a 110 años), sino más bien a una baja cantidad de población total.
```{r echo = FALSE}
boxplot(DFFallecidosCLEAN$EDAD,horizontal = TRUE, main = "Gráfica de edad de fallecidos", col = "yellow")
abline(v=mean(DFFallecidosCLEAN$EDAD),col="red")
```
## Boxplot Edad Vacunados
Al igual que en el caso anterior, el promedio de la edad de los vacunados es menor a la mediana por lo que existe un sesgo a la izquierda. La edad de los vacunados ronda normalmente entre los 40 a los 80 años sin embargo al tener un rango tan amplio no existen datos atípicos. Este hecho nos indica que, si bien la campaña de vacunación está teniendo enfasis en los adultos mayores según los medios de comunicación, el hecho de que el MINSA también haya priorizado el proceso por grupos de riesgo (PNP, estudiantes de ciencias de la salud, etc) puede haber incrementado la variedad de edades encontradas en este proceso.
```{r echo = FALSE}
boxplot(DFVacunadosCLEAN$EDAD,horizontal = TRUE, main = "Gráfica de edad de vacunados", col = "yellow")
abline(v=mean(DFVacunadosCLEAN$EDAD, na.rm = TRUE),col="red")

```

## Boxplot Fecha Vacunados
La gráfica muestra que durante los últimos meses la cantidad de vacunaciones ha tenido un rango de entre
0 a 4000 vacunaciones con pocas fechas en las que se superó este número. Si bien el número se mantuvo en este rango, da la impresión
de que ha sido un proceso irregular dada la variedad de las locaciones de los puntos, es decir, no parecería que haya habido un número 
estable de vacunaciones por fecha. Asimismo, la gráfica aparenta tender al crecimiento, lo que podría indicarnos que el proceso de vacunación está acelerando y una mayor cantidad
de personas está recibiendo la vacuna por fecha. 
```{r echo=FALSE}
options(scipen=999)
DFVacunadosCLEAN %>%  group_by(FECHA_VACUNACION) %>% summarize(n= n())-> DFDATE
plot(DFDATE$FECHA_VACUNACION,DFDATE$n, xlab = "Meses", ylab = "Cantidad Vacunados", )
```

## Gráfico de barras DOSIS VACUNADOS
El gráfico es simple y nos da al mismo tiempo información concisa. Alrededor de 2,000,000 personas han recibido la primera dosis, siendo un poco menos de un millón la cantidad de personas que han recibido ambas dosis. A nivel de proporciones, la cantidad de personas que ha recibido ambas dosis es casi la mitad de la que ha recibido solo una.
```{r echo = FALSE}
barplot(table(DFVacunadosCLEAN$DOSIS), main = "Gráfico de barras de cantidad de dosis aplicadas",  col = "skyblue")
```

